【裁判字號】    90,易,1644
【裁判日期】    901231
【裁判案由】    毒品危害防制條例
【裁判全文】
臺灣板橋地方法院刑事判決                          九十年度易字第一六四四號
    公  訴  人  臺灣板橋地方法院檢察署檢察官
    被      告  甲○○
右列被告因違反毒品危害防制條例案件，經檢察官提起公訴（九十年度毒偵字第一一
二七號）及移送併案審理（九十年度毒偵字第三九二二號），本院判決如左：
    主    文
甲○○連續施用第二級毒品，處有期徒刑陸月，如易科罰金以參佰元折算壹日。
扣案之安非他命壹小包（毛重壹點玖肆公克，淨重壹公克，取鑑零點零玖公克，餘零
點玖壹公克）沒收銷燬之。
    事    實
一、甲○○曾於民國八十二年七月三十一日因違反麻醉藥品管理條例案件，經台灣台
    北地方法院判處有期徒刑三月，如易科罰金以三百元折算一日，於八十三年一月
    二十四日執行完畢（不構成累犯）。又因違反毒品危害防制條例施用第二級毒品
    安非他命案件，經臺灣板橋地方法院檢察署檢察官聲請本院分別以八十八年度毒
    聲字第五四一四號、八十九年度毒聲字第五九五四號裁定送觀察、勒戒後，均認
    無繼續施用毒品傾向，而分別於八十八年十月二日、八十九年十月三十一日經臺
    灣板橋地方法院檢察署檢察官以八十八年度毒偵緝字第一一二號、八十九年度毒
    偵字第五六七０號不起訴處分在案。竟仍不知悔改，明知安非他命業經毒品危害
    防制條例列為第二級毒品，不得施用或持有，仍基於施用第二級毒品安非他命之
    概括犯意，自八十九年十一月二十六日上午某時許（詳細時間不詳）起至九十年
    十月五日下午四時許止，在臺北縣中和市○○路七十七號「皇城賓館」內，以將
    安非他命置放於自製之吸食器內下以火燻烤吸取煙霧之方式，連續施用第二級毒
    品安非他命多次。嗣於八十九年十一月二十七日十九時五十分，經警於台北縣警
    察局中和分局執行出矯治機構列管毒品人口調驗工作時，採集尿液送驗結果有安
    非他命反應。再於九十年十月十五日下午七時十五分許，在台北縣永和市○○路
    ○段八十九號前，為警查獲其所著褲子口袋內有安非他命一小包（毛重一點九四
    公克，淨重一公克，取鑑０點０九公克，餘０點九一公克），而得知上情。
    甲○○且經臺灣板橋地方法院檢察署檢察官以其三犯施用毒品，聲請本院於九十
    年三月五日，以九十年度毒聲字第一一九０號裁定令入戒治處所施以強制戒治一
    年，現在臺灣臺北監獄附設戒治所強制戒治中。
二、案經臺北縣警察局樹林分局移請臺灣板橋地方法院檢察署檢察官偵查起訴及移送
    併辦。
    理    由
一、右揭事實迭據被告甲○○坦承不諱，並有安非他命一小包（毛重一點九四公克，
    淨重一公克，取鑑０點０九公克，餘０點九一公克）扣案可證。又扣案之結晶物
    確係安非他命，並有內政部警政署刑事警察局九十年十二月五日刑鑑字第二一八
    ○七五號鑑驗通知書一紙在卷可憑。再被告於上開時地為警二次採集尿液送驗，
    經以酵素免疫分析法及氣相層析質譜分析法鑑定結果，均呈安非他命陽性反應，
    復有臺灣檢驗科技股份有限公司CH2000C000289號、昭信科技顧問股份有限公司
    1925─008號濫用藥物尿液檢驗報告各一紙附卷可稽。而被告先後被送觀察勒戒
    、強制戒治如前述，復有右開裁定、不起訴處分書影本、臺灣高等法院檢察署刑
    案紀錄簡覆表、臺灣臺中看守所九十年五月二十三日北所總字第三○八四號函所
    附勒戒處分執行指揮書、有無施用傾向證明書影本各一紙、臺灣臺北戒治所九十
    年十二月四日北戒守籍總字第八○四七函等件在卷可參，足證被告前開自白屬實
    。本件事證明確，被告施用安非他命之犯行，洵堪認定。
二、按安非他命係屬毒品危害防制條例第二條第二項第二款規定之第二級毒品。被告
    施用安非他命之行為，係犯毒品危害防制條例第十條第二項之施用第二級毒品罪
    。其先後多次施用安非他命犯行，時間緊接，犯罪構成要件相同，顯係基於概括
    犯意反覆為之，應依連續犯規定論以一罪，並依法加重其刑。又其於施用安非他
    命前或後之持有安非他命行為，為高度之施用行為所吸收，不另論罪。再被告自
    八十九年十一月二十七日下午十九時五十分起至九十年十月五日下午四時間之吸
    用安非他命犯行（即移送併辦部分），雖未據公訴人提起公訴，惟與已起訴部分
    有裁判上一罪之連續犯關係，已如前述，本院自得併予審理。爰審酌被告其前已
    有施用安非他命之紀錄（見卷附臺灣高等法院檢察署刑案紀錄簡覆表），猶不知
    悛悔，再為本案施用安非他命犯行，暨其施用毒品之期間、次數、方式，事後坦
    承犯行等一切情狀，量處如主文所示之刑，並諭知易科罰金之折算標準，以示懲
    儆，並冀自新。
三、另扣案之安非他命一小包（毛重一點九四公克，淨重一公克，取鑑０點０九公克
    ，餘０點九一公克）係違禁物，為第二級毒品，係違禁物，應依毒品危害防制條
    例第十八條第一項規定沒收銷燬之。至被告吸用安非他命所用之自製吸食器，並
    未扣案，且據被告陳明業已丟棄（見本院九十年十二月二十四日審判筆錄），復
    無證據證明該吸食器現尚存在，故不為沒收之諭知，附敘明之。
據上論斷，應依刑事訴訟法第二百九十九條第一項前段，毒品危害防制條例第十條第
二項、第十八條第一項前段，刑法第十一條前段、第五十六條、第四十一條第一項前
段，罰金罰鍰提高標準條例第二條，判決如主文。
本案經檢察官朱帥俊到庭執行職務。
中    華    民    國      九十        年    十二      月  三十一      日
                                  臺灣板橋地方法院刑事第五庭
                                          法  官  林  玫  君
右正本證明與原本無異。
如不服本判決，應於判決送達後十日內，向本院提出上訴狀。
                                          書記官  許  清  秋
中    華    民    國      九十一      年    一        月     四       日
毒品危害防制條例第十八條：
查獲之毒品及專供製造或施用毒品之器具，不問屬於犯人與否，均沒收銷燬之。但合
於醫藥或研究之用者，得不予銷燬。
前項合於醫藥或研究用毒品或器具之管理辦法，由法務部會同行政院衛生署定之。
毒品危害防制條例第十條：
施用第一級毒品者，處六月以上五年以下有期徒刑。
施用第二級毒品者，處三年以下有期徒刑。


司法院資訊處製作；財團法人民間司法改革基金會備份。
